【裁判字號】    98,聲判,7
【裁判日期】    980608
【裁判案由】    聲請交付審判
【裁判全文】
臺灣宜蘭地方法院刑事裁定               98年度聲判字第7號
聲  請  人  陳滄龍即同仁堂中.
代  理  人  廖學興律師
被      告  甲○○
上列聲請人因告訴被告搶奪等案件，不服臺灣高等法院檢察署檢
察長駁回再議之處分（98年度上聲議字第1943號），聲請交付審
判，本院裁定如下：
    主  文
聲請駁回。
    理  由
一、本件聲請意旨如附件刑事聲請交付審判狀及補充理由狀所載
    。
二、按告訴人不服上級法院檢察署檢察長或檢察總長認再議為無
    理由而駁回之處分者，得於接受處分書後十日內委任律師提
    出理由狀，向該管第一審法院聲請交付審判，刑事訴訟法第
    258條之1第1項定有明文。經查，本件聲請人即告訴人陳滄
    龍（即同仁堂中醫聯合診所）以被告甲○○涉犯搶奪、恐嚇
    取財、強制罪嫌，向臺灣宜蘭地方法院檢察署提出告訴，經
    該署檢察官於民國98年1月17日以97年度偵字第4012號為不
    起訴處分後，聲請人不服，聲請再議，嗣經臺灣高等法院檢
    察署於98年3月25日以98年度上聲議字第1943號認再議無理
    由而駁回其再議之聲請後，聲請人於98年4月1日收受該署駁
    回再議處分書後，隨即於十日內即98年4月8日委任律師具狀
    向本院聲請交付審判等情，業經本院調閱上開偵查案件卷宗
    核閱無訛，並有臺灣高等法院檢察署送達證書、聲請人所提
    出刑事聲請交付審判狀上之本院收狀戳日期在卷可稽，則揆
    諸前揭規定所示，聲請人向本院提起本件交付審判之聲請，
    在程序上即屬適法，合先敘明。
三、按刑事訴訟法第258條之1規定，告訴人得向法院聲請交付審
    判，係對於「檢察官不起訴或緩起訴裁量權」制衡之一種外
    部監督機制，法院僅就檢察官所為不起訴或緩起訴之處分是
    否正確加以審查，以防止檢察機關濫權。依此立法精神，同
    法第258條之3第3項規定法院審查聲請交付審判案件時「得
    為必要之調查」，其調查證據之範圍，自應以偵查中曾顯現
    之證據為限。而依同法第260條對於「不起訴處分已確定或
    緩起訴處分期滿未經撤銷者得再行起訴」規定之立法理由說
    明，該條所謂不起訴處分已確定者，包括「聲請法院交付審
    判復經駁回者」之情形在內。故前述「得為必要之調查」，
    其調查證據範圍，即應以偵查中曾顯現之證據為限，不得就
    告訴人新提出之證據再為調查，亦不得蒐集偵查卷以外之證
    據。否則，將與刑事訴訟法第260條之再行起訴規定混淆不
    清，亦將使法院兼任檢察官之角色，而有回復「糾問制度」
    之虞。又法院為交付審判之裁定時，視為案件已提起公訴，
    案件即進入審判程序，顯見法院裁定交付審判之前提，必須
    偵查卷內所存之證據，已符合刑事訴訟法第251條第1項所規
    定檢察官應提起公訴之「足認被告有犯罪嫌疑」情形，亦即
    該案件已經跨越起訴門檻，始應為交付審判之裁定。倘該案
    件須另行蒐證偵查，始能判斷應否交付審判者，因交付審判
    之審查制度，並無如同再議制度得為發回原檢察官續行偵查
    之設計，法院即應依同法第258條之3第2項前段規定，以聲
    請無理由裁定駁回。
四、本件原告訴意旨略以：告訴人陳滄龍與陳振聲、被告甲○○
    為兄弟關係。同仁堂中醫聯合診所（址設：宜蘭縣羅東鎮○
    ○路60號）為告訴人陳滄龍與胞兄陳振聲合夥經營，並由告
    訴人陳滄龍擔任負責人，被告甲○○僅為同仁堂中醫聯合診
    所之員工並非合夥人，豈料被告甲○○竟自96年4月23日起
    至96年4月30日止，到同仁堂中醫聯合診所掛號、批價處恐
    嚇脅迫員工將錢交出來，使員工心生畏懼而將同仁堂中醫聯
    合診所之現金交出，被告甲○○即以此方式強取同仁堂中醫
    聯合診所現金收入之公款共計新台幣（下同）418092元，因
    認被告甲○○涉有搶奪、恐嚇取財、強制等罪嫌占云云。
五、按犯罪事實應依證據認定之，無證據不得認定犯罪事實；犯
    罪嫌疑不足者，應為不起訴之處分，刑事訴訟法第154條第2
    項、第252條第10款分別定有明文。復按認定不利於被告之
    事實，須依積極證據，茍積極證據不足為不利於被告事實之
    認定時，即應為有利於被告之認定，更不必有何有利之證據
    。又告訴人之告訴，係以使被告受刑事訴追為目的，是其陳
    述是否與事實相符，仍應調查其他證據以資審認，最高法院
    分別著有30年上字第816號、82年台上字第1300號判例，可
    資參照。本件被告甲○○固坦承「伊有於96年4月23日至30
    日止，前往同仁堂中醫聯合診所收取每日營運現金，並將之
    存入陳又新之臺灣銀行羅東分行帳號000000000000號帳戶內
    」之事實，然堅決否認有何搶奪、恐嚇取財、強制之犯行，
    並辯稱「同仁堂中醫聯合診所係伊與陳滄龍、陳振聲三兄弟
    合夥經營的，96年3月間伊要求核對95年度同仁堂中醫聯合
    診所之帳目時，發現同仁堂中醫聯合診所95年度之財務報表
    有問題，便要求陳滄龍的太太李宜雲提出銀行存摺核對，但
    李宜雲沒有答應，之後伊再度要求協商，但仍無結果，於是
    在96年4月22日召開合夥人會議，惟陳滄龍並未出席，伊便
    依照該次合夥人會議之決議於96年4月23日至30日間，暫將
    同仁堂中醫聯合診所之營收款項存入陳振聲之子陳又新臺灣
    銀行羅東分行帳號000000000000號帳戶內，以保護合夥人之
    權益，伊並無將上開款項挪為己用，伊並無不法所有之意圖
    。況且，每次取款時，伊都有簽名，伊並無使用不法腕力逼
    迫櫃檯小姐交出公款，故伊並無搶奪、恐嚇取財、強制之犯
    意與犯行。」等語，且查：
（一）告訴人陳滄龍所提出之合夥契約書、同仁堂中醫聯合診所
      94年度執行業務所得損益計算表、同仁堂中醫聯合診所88
      至94年所得盈餘分配表上所記載之立合夥契約人、聯合執
      業者、合夥人姓名固僅有「陳滄龍、陳振聲」，然證人即
      同仁堂中醫聯合診所合夥人陳振聲（被告及告訴人之兄）
      已於檢察事務官詢問時證稱：「我、陳滄龍、甲○○都是
      同仁堂中醫診所合夥人，於父親過世後，我們就約定同仁
      堂的收入按照3：2：1的比例分配給我們三兄弟。至於同
      仁堂中醫聯合和診所報稅資料上之合夥人只登記我及陳滄
      龍，是因為甲○○為教員，且沒有中醫師執照，所以在文
      件才沒有列為帳上合夥人，實際上他確實是合夥人，每年
      也都有依比例分配盈餘給他。」等語甚明（見宜蘭地檢署
      96年度他字第419號卷第74至75頁）、證人即陳振聲之子
      陳又新（被告及告訴人之姪子）已於檢察事務官詢問時及
      臺灣宜蘭地方法院96年度訴字第343號確認合夥關係存在
      事件審理時證稱「陳振聲、陳滄龍及甲○○的持股比例是
      依據88年三兄弟開會決定的，當時約定是3：2：1，因為
      陳滄龍想要把甲○○的比例併過來，但是陳振聲認為不應
      該讓么弟吃虧，所以不同意，陳滄龍才告甲○○。之前開
      過很多協調會，陳滄龍也同意盈餘分配的比例是3：2：1
      ，陳滄龍也曾想購買甲○○之股份，但後來鬧翻就沒有再
      談。」等語甚明（見宜蘭地檢署96年度他字第419號卷第1
      17、222頁）、證人即被告及告訴人之姊姊陳惠珠已於檢
      察事務官詢問時及臺灣宜蘭地方法院96年度訴字第343號
      確認合夥關係存在事件審理時證稱「甲○○是同仁堂之合
      夥人，陳振聲、陳滄龍及甲○○分紅比例是3：2：1，當
      時由爸爸作主，之後他們三人開會協商持股比例就照3：2
      ：1。因為甲○○是公務員不能擔任其他職務，所以甲○
      ○不會出現在合夥人名義裡面，但同仁堂的合夥人實際上
      是陳振聲、陳滄龍及甲○○。」等語甚明（見宜蘭地檢署
      96年度他字第419號卷第117、220至222頁），另證人即同
      仁堂中醫聯合和診所員工洪雙玉、呂桂惠、游阡諄、莊迦
      惠於檢察事務官詢問時亦均證稱「就我們的認知，被告甲
      ○○也是老闆之一。」等語甚明（見宜蘭地檢署96年度他
      字第419號卷第105至106、246、247、248頁），核均與被
      告甲○○所辯「同仁堂中醫聯合診所係伊與陳滄龍、陳振
      聲三兄弟合夥經營。」之情節相符。佐以，卷附由告訴人
      陳滄龍、被告甲○○、陳振聲屬名，且告訴代理人亦不爭
      執其真實性（見宜蘭地檢署96年度他字第419號卷第61頁
      ）之「同意書」上（見宜蘭地檢署96年度他字第419號卷
      第29頁），亦載有「關於同仁堂中醫聯合診所95年度盈餘
      ，同意先行提撥新臺幣六百萬元，按陳振聲、陳滄龍、甲
      ○○3：2：1比例分紅，計陳振聲三百萬元、陳滄龍二百
      萬元、甲○○一百萬元」等字樣，倘若被告甲○○並非同
      仁堂中醫聯合診所之合夥人，則被告甲○○豈有無端參與
      同仁堂中醫聯合診所分紅之理，因此，依上開同意書之記
      載內容，益徵同仁堂中醫聯合診所確實係由告訴人陳滄龍
      、被告甲○○、陳振聲三人所合夥經營，僅因被告甲○○
      身為教師且無中醫師執照，以致於在相關之合夥契約及報
      稅文件上均未列名。至於被告甲○○於檢察事務官詢問時
      雖曾陳稱「我從96年4月23日至6月7日陳滄龍把我開除為
      止，我都有拿同仁堂之公款。」等語（見宜蘭地檢署96年
      度他字第419號卷第60頁），然依告訴人陳滄龍告訴狀壹
      、一所載，可知被告甲○○亦屬同仁堂中醫聯合診所之員
      工，則被告甲○○所稱「遭開除」應係指告訴人陳滄龍不
      讓伊再至同仁堂中醫聯合診所工作，而非指伊之合夥人身
      分遭告訴人陳滄龍開除，聲請交付審判意旨所稱「依被告
      甲○○所述『從96年4月23日至6月7日陳滄龍把我開除為
      止，我都有拿同仁堂之公款』等語，足證被告甲○○並非
      同仁堂中醫聯合診所合夥人，蓋若被告甲○○為合夥人，
      則何來所謂合夥人身分遭開除而不再取款。」云云，顯係
      曲解被告甲○○之意，自非可採。綜上各情，「同仁堂中
      醫聯合診所係被告甲○○與告訴人陳滄龍、陳振聲三兄弟
      合夥經營」之事實，已堪予認定。聲請交付審判意旨猶執
      前揭合夥契約書、同仁堂中醫聯合診所94年度執行業務所
      得損益計算表、同仁堂中醫聯合診所88至94年所得盈餘分
      配表，指稱「被告甲○○並非同仁堂中醫聯合診所之合夥
      人。」云云，顯與實情不符，諉無足取。
（二）按合夥人之出資及其他合夥財產，固為合夥人全體之公同
      共有，於合夥事業進行年度盈餘分配或合夥進行結算分配
      剩餘財產前，任一合夥人固然不能將合夥財產據為己有，
      惟合夥財產如遭受侵害，即係合夥人之財產受到侵害，因
      此合夥人遇有合夥財產遭受侵害或有遭受侵害之虞時，為
      確保合夥財產，自得採取適當之手段保障合夥財產，不得
      僅因合夥人有移動合夥財產之舉動，即遽認該合夥人有將
      合夥財產據為己有之不法所有意圖。本件情形，同仁堂中
      醫聯合診所係被告甲○○與告訴人陳滄龍、陳振聲三兄弟
      合夥經營之事實，已認定在前。其次，被告甲○○與陳振
      聲於96年3月間要求核對95年度同仁堂中醫聯合診所之帳
      目時，發現同仁堂中醫聯合診所95年度之財務報表有問題
      ，乃要求陳滄龍的太太李宜雲提出銀行存摺核對，但李宜
      雲沒有答應，且之後協商亦無結果，甲○○、陳振聲等人
      乃於96年4月22日召開合夥人會議，惟陳滄龍拒絕出席，
      而於該次合夥人會議中，已為「因合夥人陳滄龍對95年度
      盈收狀況仍不願向所有合夥人呈報，為保護合夥人權益，
      決議自即日起每日現金收入暫存陳又新（即陳振聲之子）
      臺灣銀行羅東分行帳號000000000000號帳戶內，直到上述
      問題解決為止，並將此帳戶開放予各合夥人隨時備查。」
      之決議，陳振聲並出具委託書委由甲○○前往收取同仁堂
      中醫聯合診所每日現金，被告甲○○乃於96年4月23日起
      至96年4月30日止，前往同仁堂中醫聯合診所收取每日營
      運現金，並將之暫存入陳又新之臺灣銀行羅東分行帳號00
      0000000000號帳戶內，被告甲○○並未將所取走之同仁堂
      中醫聯合診所營業收入挪為己用等事實，已據證人陳振聲
      、陳又新於檢察事務官詢問時證述明確（見宜蘭地檢署96
      年度他字第419號卷第74至75、116至117頁），並有同仁
      堂中醫聯合診所開會通知、會議紀錄、陳振聲委託書、甲
      ○○取款時之簽收單據影本、同仁堂中醫聯合診所會計文
      件、陳又新之臺灣銀行羅東分行帳號000000000000號帳戶
      存摺影本在卷可稽，且告訴人陳滄龍亦已坦認「伊與陳振
      聲間，就同仁堂中醫聯合診所95年度之帳目有所爭執，陳
      振聲曾通知伊於96年4月22日開會，惟伊並未參加。95年
      度的帳是實在的，我願意與被告甲○○對帳」等情在卷【
      〈見宜蘭地檢署96年度他字第419號卷第36頁詢問筆錄；
      同卷第第40、41頁所附之告訴人陳明狀貳、（一）所載；
      同卷第44頁所附之告訴人說明書三、四所載】，自亦堪予
      認定為真。從而，被告甲○○與陳振聲係於合夥事業同仁
      堂中醫聯合診所財務狀況有疑義，且合夥業務執行人即告
      訴人陳滄龍又遲未提出相關財務收支文件加以說明，並拒
      絕出席合夥人會議之情形下，為確保合夥財產之安全，方
      於合夥人會議中決議暫將合夥事業同仁堂中醫聯合診所之
      營業收入暫存於陳振聲之子陳又新帳戶內，直到上述財務
      狀況釐清為止。被告甲○○遂依上開決議及陳振聲之授權
      而於96年4月23日起至96年4月30日止，前往同仁堂中醫聯
      合診所收取每日營運現金，並將之暫存入陳又新之帳戶內
      ，且被告甲○○亦無將所取走之同仁堂中醫聯合診所營業
      收入挪為己用之舉止，是被告甲○○所辯「取走同仁堂中
      醫聯合診所每日營運現金將之暫存入陳又新帳戶內，是為
      了保障合夥財產之安全，伊並無不法所有之意圖。」乙節
      即屬有據，本件自難僅憑被告甲○○有取走同仁堂中醫聯
      合診所每日營運現金將之存入陳又新帳戶內之舉止，即謂
      被告甲○○有將上開同仁堂中醫聯合診所合夥財產據為己
      有之不法所有意圖。聲請交付審判意旨所稱「縱令被告甲
      ○○為合夥人，在合夥事業結算或年終盈餘分配前，亦不
      得擅取同仁堂每日現金公款收入，被告擅取同仁堂每日現
      金公款收入自有不法所有之意圖。」云云，顯然過於速斷
      ，毫無足取。
（三）再者，證人即同仁堂中醫聯合診所員工洪雙玉已於檢察事
      務官詢問時證稱「96年4月23、24、25、28、29日同仁堂
      中醫聯合診所的帳是我結的，甲○○並沒有威脅、恐嚇我
      說要把錢拿走，他只是說他是股東之一，他是老闆，他要
      來收錢，他講這樣的話不會讓我感到害怕，只是我會感到
      為難，因為陳滄龍有交待錢不能給其他人，而且甲○○站
      在旁邊等我交錢給他，也會造成我心理上之壓力，但是甲
      ○○取走公款時，並沒有使用不法腕力，錢放在桌上，他
      就自己拿走。就我的認知，甲○○也是老闆之一，至於他
      們家族之內部關係，我並不清楚。」等語甚明（見宜蘭地
      檢署96年度他字第419號卷第105至106、116頁）、證人即
      同仁堂中醫聯合診所員工林佳燁已於檢察事務官詢問時證
      稱：「96年4月23、24日我在同仁堂中醫聯合診所值晚班
      掛號批價工作，這二天甲○○並沒有強迫我交出公款，是
      我主動交給他，請他點收簽名。」等語甚明（見宜蘭地檢
      署96年度他字第419號卷第245頁）、證人即同仁堂中醫聯
      合診所員工呂桂惠已於檢察事務官詢問時證稱「96年4月2
      3、27、30日我在同仁堂中醫聯合診所值早班掛號批價工
      作，這幾天甲○○並沒有強迫我交出公款，是我主動交給
      他，因為我認為他是老闆之一，我就請他點收簽名。我覺
      得這是家族糾紛，甲○○不是強盜犯，他也是老闆之一，
      而且甲○○還幫我們作工作。」等語甚明（見宜蘭地檢署
      96年度他字第419號卷第246頁）、證人即同仁堂中醫聯合
      診所員工葉美華已於檢察事務官詢問時證稱：「96年4月2
      3、25、26日我在同仁堂中醫聯合診所值早班掛號批價工
      作，這幾天甲○○並沒有強迫我交出公款，是我主動交給
      他，並請他點收簽名。」等語甚明（見宜蘭地檢署96年度
      他字第419號卷第246至247頁）、證人即同仁堂中醫聯合
      診所員工游阡諄已於檢察事務官詢問時證稱：「96年4月2
      6、27日我在同仁堂中醫聯合診所值晚班掛號批價工作，
      這幾天甲○○並沒有強迫我交出公款，是我主動交給他，
      因為我認為他是老闆之一，我就請他點收簽名。」等語甚
      明（見宜蘭地檢署96年度他字第419號卷第247頁）、證人
      即同仁堂中醫聯合診所員工莊迦惠已於檢察事務官詢問時
      證稱「96年4月23、24、25、27、28日我在同仁堂中醫聯
      合診所值早班掛號工作，96年4月30日值晚班掛號工作，
      是甲○○叫我拿錢給他，他說他有簽名，他會負責，甲○
      ○並沒有強迫我，也沒有用不法腕力，因為診所是甲○○
      家族開的，我認為他是老闆之一，我就給他點收簽名。」
      等語甚明（見宜蘭地檢署96年度他字第419號卷第248頁）
      ，核均與被告甲○○所辯「每次取款時伊都有簽名，伊並
      無使用不法腕力逼迫櫃檯小姐交出公款。」之情節相符，
      並有甲○○取款時之簽收單據影本在卷可佐，依此，堪認
      被告甲○○於96年4月23日至30日前往同仁堂中醫聯合診
      所向該診所員工收取診所營收現金時，確實並無以強暴、
      脅迫或恐嚇之方式逼使同仁堂中醫聯合診所員工行無義務
      事而交出該診所之營收現金，亦非趁該診所員工不及防備
      之際，強行奪取診所之營收現金，被告甲○○並無實行搶
      奪、恐嚇取財、強制等犯行，已灼然甚明。聲請交付審判
      意旨猶執證人洪雙玉、莊迦惠之證詞，指稱「被告甲○○
      有強取、脅迫、恐嚇使人行無義務事之搶奪、恐嚇取財、
      強制之犯行。」云云，顯屬無稽，毫不足採信（註：另聲
      請交付審判意旨所指證人張阡辰僅係證稱「我是96年6月
      初開始接批價職務，我沒有交公款給甲○○，也沒有看過
      被告甲○○到批價櫃臺強行取走公款，也沒有看過他用不
      法腕力取走公款。」等語，見宜蘭地檢署96年度他字第41
      9號卷第249頁，是其證言並無法證明被告甲○○有無告訴
      意旨所指之搶奪、恐嚇取財、強制等犯行，自無從為被告
      甲○○有利或不利事實之認定）。
（四）末按，證人、鑑定人依法應具結而未具結者，其證言或鑑
      定意見，不得作為證據，刑事訴訟法第158條之3固定有明
      文，惟參諸刑事訴訟法第43條之1「第41條、第42條之規
      定，於檢察事務官、司法警察官、司法警察行『詢問』、
      搜索、扣押時，準用之。前項犯罪嫌疑人詢問筆錄之製作
      ，應由行『詢問』以外之人為之。但因情況急迫或事實上
      之原因不能為之，而有全程錄音或錄影者，不在此限。」
      、第228條第1項及第2項「檢察官因告訴、告發、自首或
      其他情事知有犯罪嫌疑者，應即開始偵查。前項偵查，檢
      察官得限期命檢察事務官、第230條之司法警察官或第231
      條之司法警察調查犯罪情形及蒐集證據，並提出報告。必
      要時，得將相關卷證一併發交。」、第188條「具結應於
      『訊問』前為之。但應否具結有疑義者，得命於訊問後為
      之。」之規定，可知於檢察事務官調查犯罪情形蒐集證據
      而「詢問」證人時，檢察事務官依法並無命證人具結之權
      利，證人依法亦無具結之義務。況且，證據能力，乃證據
      資料容許為訴訟上證明之資格，屬證據之形式上資格要件
      ；至證據之證明力，則為證據之憑信性及對於要證事實之
      實質上的證明價值。證據資料必須具有證據能力，容許為
      訴訟上之證明，並在審判期日合法調查後，始有證明力可
      言，而得為法院評價之對象。事實審法院基於證據裁判主
      義之原則，對於公訴人所舉資以證明犯罪事實之證據，究
      竟有無證據能力，即該證據是否具有作為嚴格證明資料之
      能力或資格，須優先於證據之憑信性而為調查，必先具有
      證據能力，始許由法院據而判斷其證明力，倘無證據能力
      ，自不發生證據證明力之判斷問題，足見有關證據能力、
      證明力之判斷，係案件進入法院後，於審理時，法院對用
      以證明被告犯罪構成要件事實，所引證據始有適用之原則
      。又嚴格證明法則係限制法院於審判期日踐行調查證據程
      序時，祗能使用法定之證據方法，此法定之證據方法，一
      般分為人的證據方法與物的證據方法。前者包括被告、證
      人及鑑定人；後者則包括文書及勘驗，而此法定之證據方
      法須經法定之調查程序，始得據以認定犯罪事實並採為裁
      判之基礎。是嚴格證明法則既具有嚴格之形式性要求，對
      於法院調查證據之程序形成相當之限制，自僅侷限於本案
      犯罪事實及其法律效果等問題，更僅適用於法院審判程序
      中，至於並非確認犯罪事實之偵查程序及聲請交付審判程
      序則不與焉，此觀刑事訴訟法第159條至159條之5之規定
      及最高法院86年台上字第7308號、92年度台上字第4292號
      、95年台上字第6096號判決意旨即明。因此，本件承辦檢
      察官爰引檢察事務官於調查犯罪情形蒐集證據時所「詢問
      」證人陳振聲、陳又新、陳惠珠、洪雙玉、呂桂惠、游阡
      諄、莊迦惠、林佳燁、葉美華等人之證詞為證據，而據以
      為被告甲○○不起訴處分之依據，於法自無不合。另本院
      於受理本件交付審判聲請時，自亦得爰引上列證人於檢察
      事務官詢問時之證詞為證據。故聲請交付審判意旨所稱所
      稱「檢察官所引證人陳振聲、陳又新、陳惠珠、洪雙玉、
      呂桂惠、游阡諄、莊迦惠、林佳燁、葉美華等人之證詞，
      均未經依法具結，均無證據能力，自不得採為證據，檢察
      官之採證顯有違誤。」云云，顯然曲解法律規定，要屬無
      稽之談，毫不足採。
（五）另聲請交付審判意指所指「被告於96年6月13日強行進入
      同仁堂櫃臺」云云（即聲請交付審判補充理由狀三所列）
      ，乃係96年4月30日以後之事，並無法證明被告甲○○有
      無於96年4月23日至30日間犯下告訴意旨所指之搶奪、恐
      嚇取財、強制等犯行，故亦無從為被告甲○○有利或不利
      事實之認定。聲請交付審判意旨指稱「由被告於96年6月1
      3日強行進入同仁堂櫃臺之舉，可證同仁堂員工並非自願
      交付公款，被告確有施加強暴、脅迫等不法腕力逼迫員工
      交出公款」云云，顯屬無據，自不足取。
（六）從而，本件除聲請人即告訴人陳滄龍之指訴外，顯無具體
      之事證，足認被告甲○○有何搶奪、恐嚇取財、強制之主
      觀犯意與客觀犯行，自不得僅以告訴人陳滄龍之指訴，遽
      為不利被告甲○○之認定。此外，復查無其他積極證據足
      資認定被告甲○○有何搶奪、恐嚇取財、強制犯行，揆諸
      首揭之說明，應認被告甲○○之搶奪、恐嚇取財、強制等
      罪嫌均不足。
六、綜上所述，本件綜核偵查卷內之全部證據資料，堪認被告甲
    ○○搶奪、恐嚇取財、強制罪之犯罪嫌疑均不足，聲請人聲
    請交付審判所述之事由，尚未跨越起訴之門檻。此外，復查
    無其他積極證據可資證明被告甲○○有何搶奪、恐嚇取財、
    強制之犯行，則揆諸前揭規定及說明所示，臺灣宜蘭地方法
    院檢察署檢察官以被告甲○○犯罪嫌疑不足而為不起訴處分
    ，並經臺灣高等法院檢察署以告訴人聲請再議為無理由，而
    為駁回再議之處分，自屬允當。聲請交付審判意旨指摘駁回
    再議之處分不當，聲請交付審判，為無理由，應予駁回。
據上論斷，應依刑事訴訟法第258條之3第2項前段，裁定如主文
。
中    華    民    國    98    年    6     月    8     日
                  刑事第三庭審判長法  官  林惠玲
                                  法  官  張育彰
                                  法  官  劉家祥
以上正本證明與原本無異。
本裁定不得抗告。
                                  書記官  劉謹翊
中    華    民    國    98    年    6     月    8     日


司法院資訊處製作；財團法人民間司法改革基金會備份。
